Contato

gabriela_27lima@hotmail.com 81994955649 (Mobile) gabriela_27lima@hotmail.com

www.linkedin.com/in/ gabrielaslimamsc (LinkedIn) github.com/gabriela27lima (Portfolio)

Principais competências

Comunicação Habilidades de apresentação

Geração de insights

Languages

Espanhol (Limited Working)
Inglês (Full Professional)

Certifications

SQL Completo

Python Fundamentos para Análise de Dados 3.0

Bootcamp Analista de Dados

Economia Circular e Novos Modelos de Negócios

Introdução a Linguagem R com RStudio

Ana Gabriela Lima, MSc

SQL | Python | PowerBl | Tableau | Economia | Health Analytics | HEOR | Green Belt

São Paulo, São Paulo, Brasil

Resumo

Faixa azul de Jiu-Jitsu.

Estudante do 7° Semestre do Curso de Ciências Econômicas (conclusão = Dezembro/2024).

Habilidades em Banco de Dados SQL (DML e DDL), ETL e Data Wrangling, Análise e Visualização de dados com Power BI e Tableau. Python, VSCODE, SAS, Oracle, Tasy.

Vivência prática em análise estatística descritiva e inferencial.

Experiencia em gestão de pessoas em instituições de saúde publica e privada, liderança em implementação de projetos, elaboração e análise de indicadores em saúde.

Experiência

SOBRASP - Qualidade do Cuidado e Segurança do Paciente Membro do Núcleo de Informações Estratégicas julho de 2023 - Present (1 ano 1 mês)

São Paulo, Brasil

Demografia dos Nucleos de Segurança do Paciente do Brasil - 2024

Hospital Alemão Oswaldo Cruz 2 anos 8 meses

Analista de Informações Gerenciais Pleno maio de 2022 - Present (2 anos 3 meses)

São Paulo, Brasil

- Análises descritivas, diagnósticas e preditivas, incluindo séries temporais;
- Desenvolvimento de análises ad-hoc e criação de relatórios com Python (Pandas, Matplotlib, Seaborn, Plotnine, Plotly, Scikit-learn) para embasar decisões estratégicas;
- Ferramentas de visualização de dados: PowerBi, Tableau e Python;
- Experiência sólida em construção e análise de KPIs e OKRs;
- Análise de causa raiz e mapeamento de oportunidades de melhoria para otimização do processo;

Analista de Informações Gerenciais dezembro de 2021 - maio de 2022 (6 meses)

São Paulo, Brasil

- Análise e visualização de dados com Python (Pandas, Matplotlib, Seaborn, Plotnine), PowerBi e Tableau;
- ETL, Data Storytelling;
- Estatística Descritiva, Gráficos de Controle de Qualidade;
- Desenvolvimento de métricas e KPI's;
- Participação no projeto de automatização dos dashboards de indicadores;
- Qualidade, Segurança do Paciente e Desfechos Clínicos;

Skills: Python, Tableau, PowerBi, Excel, Tasy, RedCap, Epimed, Interact.

Hospital São Luiz - Rede D'Or São Luiz Enfermeira agosto de 2021 - dezembro de 2021 (5 meses) São Paulo, Brasil

Enfermeira assistencial do Ambulatório de Oncologia.

Grupo Fleury

Supervisora de Enfermagem - Novos Negócios agosto de 2020 - julho de 2021 (1 ano)

São Paulo, São Paulo, Brasil

- Time de Desenvolvimento e Novos Negócios do Grupo Fleury;
- Participação na elaboração, implementação e análise de indicadores assistenciais;
- Participação na implementação de novos modelos de negócios;
- Participação em estratégia de Marketing;
- Realização de treinamentos técnicos e admissionais;
- Gestão do Centro de Infusões da unidade Itaim;

Reviver Estomia

Consultora de Enfermagem

fevereiro de 2019 - julho de 2020 (1 ano 6 meses)

Pernambuco, Brasil

- · Marketing Digital;
- Assistência de Enfermagem domiciliar e hospitalar à Pessoas Oncológicas com Estomas de Eliminação pré e pós-cirúrgicos;
- Treinamentos e Palestras para profissionais de saúde e cuidadores.

Hospital de Câncer de Pernambuco - HCP

Enfermeiro

novembro de 2013 - julho de 2019 (5 anos 9 meses)

Pernambuco, Brasil

- Liderei um projeto de implantação do Serviço de Atenção as Pessoas Estomizadas, com elaboração de protocolos, indicadores, fluxograma de atendimento, padronização de produtos e consulta de Enfermagem ambulatorial;
- Criação e apresentação de relatórios anuais com ênfase em qualidade;
- Responsável pelo treinamento de novos colaboradores em cuidados com a pele e estomas em pacientes oncológicos;
- Participação em reuniões clínicas em cirurgia oncológica;
- Assistência de Enfermagem em Oncologia ambulatorial e hospitalar, clínica e cirúrgica;
- Preceptora e tutora da Residência Uniprofissional em Enfermagem em Cancerologia;
- Orientadora e coorientadora de Trabalhos de Conclusão de Residência (TCR);
- Análise Bioestatística em TCR com SPSS e GraphPad Prism;

Universidade Federal de Pernambuco Estagiário

janeiro de 2012 - julho de 2013 (1 ano 7 meses)

Pernambuco, Brasil

Estágio no laboratório de farmacologia e toxicologia pré-clinica de produtos bioativos do departamento de fisiologia e farmacologia da UFPE.

Formação acadêmica

A.C.Camargo Cancer Center

Mestrado, Ciências da Saúde · (2016 - 2019)

MarksMan Academy of Health Sciences

Certification Programme in Fundamentals of Health Economics and Outcomes Research (HEOR), Health Economics · (junho de 2024 - dezembro de 2024)

Centro Universitário FMU | FIAM-FAAM

Bacharelado em Ciências Exatas, Economia · (janeiro de 2021 - dezembro de 2024)

UNINASSAU

Bacharelado, Graduação em Enfermagem · (2009 - 2013)

CEFAPP

Especialização, OncoHematologia Clinica, Cirurgica e Molecular · (2013 - 2016)